# 关于或有事项，求助

提问人：xiyihazi 时间：2017-12-21 10:23:13
咨询各位同仁一个问题呢，A、B两个运输公司车辆发生碰撞交通事故，目前责任尚未划分。A公司预计需要承担的损失包括运输货物赔偿损失，人员伤亡损失，车辆修理损失。同时车辆保险有部分赔付，金额尚未确定，但赔付金额无法涵盖预计损失。 事故的责任尚未划分，A公司次责的可能性很大。因此有较大概率受偿。 在年末的时候该事项尚未完结，赔付和受偿的金额无法准确估计。 请问，是做为预计负债处理，对赔付金额合理估计后计入营业外支出。 还是做为或有事项，在附注里面披露呢 ？

回答人：chenyiwei
这种问题的主观判断性很强。应当依据截至财务报表批准报出日所获得的所有信息进行综合分析，以判断是否在资产负债表日满足预计负债确认的条件（三点同时满足），如满足则按各种可能性中最大可能性的结果作为预计负债的期末计量金额。对于保险赔偿，只有基本确定能够收到且金额确定时才能确认。 同时，附注中充分披露，并充分提示其结果的重大不确定性。 审计中应注意获取法律意见书、交警部门的事故认定书、保险赔偿文件等证据，并执行利用专家工作程序。确保审计证据的充分性和适当性，在此前提下审计报告中可以添加强调事项段。如果无法获取充分、适当的审计证据，则应考虑范围受限对审计意见的影响。